【裁判字號】    90,毒抗,301
【裁判日期】    901123
【裁判案由】    聲請強制戒治
【裁判全文】
臺灣高等法院高雄分院刑事裁定                      九十年度毒抗字第三一號
    抗告人即
    受處分人    甲○○
右列抗告人因聲請強制戒治案件，不服臺灣高雄地方法院中華民國九十年十月二十二
日裁定（九十年度毒聲字第六四二五號），提起抗告，本院裁定如左：
    主    文
抗告駁回。
    理    由
一、本件抗告意旨略以：(一)、抗告人即受處分人甲○○前因施用第一級毒品海洛因案
    件，經台灣高雄地方法院檢察署以九十年度偵字第二九○○號偵查辦理，並經檢
    察官依毒品危害防制條例第二十條第一項之規定，聲請原審法院裁定將受處分人
    送勒戒處所觀察勒戒一個月。(二)、檢察官於九十年十月間將受處分人送往台灣高
    雄看守所觀察勒戒一個月時，受處分人於第一天到台灣高雄看守所觀察勒戒時，
    經台灣看守所採驗尿液時均呈陰性反應，尿液中並無含有海洛因毒品成份，證明
    受處分人未再施用海洛因毒品，且受處分人於台灣高雄看守所接受觀察勒戒一個
    月期間，並未再度施用海洛因毒品，採驗尿液亦均正常無海洛因毒品成份，受處
    分人並無繼續施用海洛因毒品之傾向，詎檢察官未經詳察，於受處分人在台灣高
    雄看守所接受一個月之觀察勒戒期滿後，率以受處分人經觀察勒戒後有繼續施用
    毒品傾向為由，聲請原審法院裁定令入戒治處所施以強制戒治，原審法院亦未經
    詳察，但憑檢察官之聲請，逕予裁定受處分人於勒戒處所觀察勒戒一個月後，仍
    有繼續施用毒品之傾向為由，裁定令入戒治處所施以強制戒治一年。(三)、對於原
    審法院前開裁定未經詳察，率以認定受處分人於接受觀察勒戒一個月後仍有繼續
    施用毒品之傾向，裁定受處分人令入戒治處所施以強制戒治，認事用法均有違誤
    ，顯屬可議，爰依法提起抗告。
二、經查：受處分人甲○○因施用第一級毒品海洛因，經原審法院以九十年度毒聲字
    第四九六四號裁定送臺灣高雄看守所附設勒戒所觀察、勒戒後，認有繼續施用毒
    品之傾向，有該所九十年十月十二日高所坤戒勒字第六二八八號函送之有無繼續
    施用毒品傾向證明書一份附卷可稽，本院參酌受處分人自八十年間起即有施用海
    洛因及安非他命前科，經判處罪刑確定並執行完畢，有臺灣高等法院被告全國前
    案紀錄表可參，是以其施用毒品期間長達十年，中間並經入監服刑多次，迄未能
    戒絕，仍再度施用毒品，足見其確有繼續施用毒品之傾向無誤，從而原審依毒品
    危害防制絛例第二十條第二項後段規定裁定令受處分人入戒治處所強制戒治，並
    無違誤，本件抗告，並無理由，應予駁回。
三、據上論結，應依刑事訴訟法第四百十二條，裁定如主文。
中      華      民      國    九十      年     十一     月    二十三    日
                            臺灣高等法院高雄分院刑事第一庭
                                  審判長法官  王光照
                                        法官  黃壽燕
                                        法官  黃仁松
右正本證明與原本無異。
不得再抗告。
                                      書記官  呂明燕
中      華      民      國    九十      年     十一     月    二十六    日
                                                                    Ａ


司法院資訊處製作；財團法人民間司法改革基金會備份。
